【裁判字號】    94,訴,67
【裁判日期】    950919
【裁判案由】    違反山坡地保育利用條例
【裁判全文】
臺灣苗栗地方法院刑事判決                94年度訴字第67號
公  訴  人  臺灣苗栗地方法院檢察署檢察官
被      告  丁○
選任辯護人  陳俊傑律師
上列被告因違反山坡地保育利用條例案件，經檢察官提起公訴（
92年度偵字第4806號、93年度偵字第3903號、94年度偵字第368
號），本院判決如下：
    主    文
丁○共同違反在他人山坡地內，不得擅自從事採取土石之使用之
規定，處有期徒刑陸月，如易科罰金，以銀元佰元即新臺幣玖
佰元折算壹日。
    犯罪事實
一、丁○明知坐落苗栗縣公館鄉○○段443 地號土地之登記名義
    人為子○○，實際有權管理使用上開土地之人為癸○○，又
    未經主管機關許可，不得在他人山坡地擅自從事採取土石之
    使用，竟利用其曾於83、84年間與粘仲仁合作採取土石之事
    ，於92年5 月間透過子○○向苗栗縣政府申請在上開土地採
    伐林木，經苗栗縣政府於同年7 月3 日核發公私有林主產物
    採運許可證後，丁○即以取得林木採運許可之合法外觀，未
    經主管機關許可，與需用土石之甲○○（另行審結）基於犯
    意之聯絡，於同年10月27日簽訂協議書，約定丁○以新臺幣
    （下同）200 萬元之代價，將上開土地上之土石售予甲○○
    。甲○○遂自92年11月23日起，指示同具犯意聯絡之不詳人
    士先剷除上開土地如附圖A 、B 部分之林木後，將B 部分整
    平作為連接產業道路以供作業車輛通行之道路，隨即雇用不
    詳之人開始大肆採取A 部分上不詳數量之土石外運，其後甲○○再於同年12月11日，以每日2,000 元之代價，僱用同具
    犯意聯絡之壬○○、辛○○（均另行審結）為現場指揮者，
    負責指揮挖土機開挖現場，又透過辛○○，以每日9,000 元
    之代價僱用具未必故意犯意聯絡之丙○○、己○○、戊○○
    （均另行審結）駕駛挖土機，以每日7,000 元之代價雇用不
    知情之陳朝全、陳志賢、楊勝凱、楊勝傑、徐燕輝（均經檢
    察官為不起訴之處分）等卡車司機，將自上開土地採取之土
    石載運至苗栗縣銅鑼鄉磊富工業股份有限公司砂石場販售。
    嗣警方於92年12月14日下午3 時30分許，在前述開採現場查
    獲指揮施工之辛○○、壬○○及操作挖土機機具之丙○○、
    己○○、戊○○等5 人，扣得挖土機3 部（業於偵查中發還
    所有人丙○○、己○○、戊○○），發現現場如附圖A 部分
    所示面積約4,052 平方公尺之土石已被挖掘採取，而循線查
    獲上情。
二、案經苗栗縣警察局苗栗分局報告臺灣苗栗地方法院檢察署檢
    察官偵查起訴。
    理    由
一、證據能力之認定：
    被告以外之人於審判外之言詞或書面陳述，除法律有規定者
    外，不得做為證據，刑事訴訟法第159 條第1 項定有明文。
    本案同案被告丙○○、己○○、戊○○、庚○○、甲○○、
    陳朝全、陳志賢、楊勝凱、楊勝傑、徐燕輝、證人子○○於
    警詢中之陳述，均屬被告丁○以外之人於審判外之言詞陳述
    ，且查無符合法律有關傳聞證據例外規定之情形，既經被告
    之選任辯護人於本院行準備程序時爭執其證據能力，自均不
    得作為認定被告犯罪事實之證據。
二、認定犯罪事實所憑之證據及理由：
    (一)被告丁○對於坐落苗栗縣公館鄉○○段443 地號土地之登
      記名義人為子○○，實際有權管理使用之人為癸○○，伊
      於92年5 月間委由子○○向苗栗縣政府申請在上開土地採
      伐竹木並獲准，嗣於92年10月27日與甲○○簽訂協議書，
      約定以200 萬元之代價，將上開土地上之土石售予甲○○
      ，伊未獲授權管理上開土地或在上開土地挖取土石，亦未
      取得主管機關核發之土石採取許可等事實，均坦白承認。
    (二)坐落苗栗縣公館鄉○○段443 地號土地業經公告為山坡地
      保育利用條例規定之山坡地，其登記所有權人為子○○，
      子○○已於82年11月9 日將之售予蔡文雄，惟未辦理所有
      權移轉登記，嗣因粘仲仁欲在上開土地採取土石，蔡文雄
      應付之買賣價金大部分改由粘仲仁支付，故粘仲仁為實際
      買受人，有權管理使用上開土地，上開土地並於88年3 月
      12日設定最高限額抵押權1,500 萬元與粘仲仁，90年4 月
      17日粘仲仁死亡後，該權利應由其妻癸○○繼受等情，有
      苗栗縣政府68年3 月19日69府農保字第17166 號公告（92
      年度偵字第4806號卷【下稱偵4806卷】2 第43頁）、不動
      產買賣契約書（偵4806卷1 第97頁）、土地登記謄本（偵
      4806卷1 第99頁）各1 件在卷可稽，並分據證人子○○、
      蔡文雄、癸○○於偵查中證述屬實（偵4806卷2 第256 至
      260 頁、第11頁），是上開土地對被告及甲○○而言屬「
      他人山坡地」乙節，自堪認定。
    (三)被告同意甲○○在上開土地開採、搬運土石後，並簽訂上
      揭協議書後，甲○○即自92年11月23日起，僱工剷除上開
      土地如附圖所示A 、B 部分之林木後，將B 部分整平作為
      連接產業道路以供作業車輛通行之道路，在A 部分採取土
      石並外運，再於同年12月11日起，以每日2,000 元之代價
      ，僱用壬○○、辛○○在現場指揮挖土機開挖裝載，又透
      過辛○○，以每日9,000 元之代價，僱用丙○○、己○○
      、戊○○駕駛挖土機開挖現場，另以每日7,000 元之代價
      ，雇用陳朝全、陳志賢、楊勝凱、楊勝傑、徐燕輝等人，
      駕駛卡車將自上開土地採取之土石載運至苗栗縣銅鑼鄉磊
      富工業股份有限公司砂石場販售等情，分據同案被告甲○○、庚○○於偵查中及本院準備程序時、壬○○、辛○○
      、丙○○、己○○於準備程序時、陳朝全、陳志賢於檢察
      官偵訊中供認不諱，並有查獲照片35張（偵4806卷1 第72
      至88頁）、砂石載運路線圖（偵4806卷1 第156 頁）、堆
      置現場圖（之4806卷1 第158 頁）、苗栗縣政府加強山坡
      地保育利用管理會勘紀錄2 件、會勘記錄1 件（勘查日期
      分別為92年12月2 日及同年月15日，偵4806卷1 第161 、
      162 、165 頁）附卷可稽。上開土地經甲○○僱工開挖後
      ，整片呈土石裸露狀，整片砂土遭淘空，挖掘區域如附圖
      A 部分所示，面積約4,052 平方公尺之事實，亦經臺灣苗
      栗地方法院檢察署檢察官於92年12月25日勘驗屬實（偵48
      06卷1 第166 頁），復有苗栗縣苗栗地政事務所實測圖及
      補述圖各1 紙在卷可佐（偵4806卷2 第96頁、偵4806卷3
      第81、82頁）。甲○○因前述行為，經苗栗縣政府以違反
      土石採取法第3 條採取土石應取得許可之規定，依同法第
      36條規定處100 萬元罰鍰，則有苗栗縣政府93年1 月6 日
      府建水字第0930001702號函暨行政處分書附卷可查（偵48
      06卷3 第75、77頁）。再參以證人即苗栗縣政府建設局水
      資源土石管理課河川駐衛警張國興於偵查中證陳現場已達
      開挖土石之程度，農業局林務課技士乙○○於偵、審中均
      結稱：其於92年5 月、6 月為採伐林木申請案履勘時，現
      場林木茂密，確認上開土地係新近遭到挖掘等情，則甲○○於與被告簽訂協議書後，在上開土地從事採取土石乙節
      ，亦無疑問。
    (四)就被告對甲○○將在上開土地為前述採取土石行為是否有
      所認識部分，同案被告甲○○於本院準備程序時已明確供
      稱：「（問：200 萬元代價是否包括另外挖取土石？）20
      0 萬元只是口頭約定，他是說讓我挖取土石，如果我有賣
      出去給包商，有利潤的話，按一定的比例給他」、「（問
      ：丁○有無叫你去開挖新的地方？）他是跟我說『這石頭
      用的上，你就拿去用』」、「（問：丁○跟你談時，有無
      跟你說除了他堆置的土石外，那片山坡你也可以開採？）
      我的意思是說這整片山的意思…不僅那些堆置的石頭，還
      包括那片山，因為我是作工程的」、「（問：開挖時需要
      用炸藥嗎？）不需要，那石頭不硬，用怪手就可以，他的
      意思是說這片山除了堆置的石頭之外，如果我有需要，都
      可以採」等語（本院卷第164 、166 、167 頁），一再指
      陳被告對此知情，衡情甲○○與被告間係合作關係，彼此
      本無仇怨糾紛，且甲○○非法採取土石為警查獲，亦導致
      被告無法獲得預期之利益，絕非被告所樂見，甲○○應不
      致於因此遷怒被告，況若被告誠屬無辜，甲○○憑空指稱
      被告犯罪，將被告拖下水，對其有何好處？是甲○○所述
      ，尚非顯不可信。再者，被告與甲○○議約買賣土石過程
      中，對甲○○之背景、需用土石種類及購買目的等，理當
      已有相當程度之瞭解，而由甲○○清楚指出：「堆置在山
      下的石頭我沒有賣，我只有賣開挖出來的給庚○○，因為
      原來堆置在該處的石頭太大顆，不能換成級配，比較不實
      用，我只運到山下去」等語（本院卷第166 頁）觀之，雖
      被告曾在上開土地堆置其採取剩餘之塊石，亦應知悉該部
      分土石恐不符買主之需求，並非本案買賣之主要標的物，
      而有默許甲○○在上開土地另行開採土石之意思。又查，
      被告曾於92年11月9 日以丁○礦產企業股份有限公司名義
      ，向苗栗縣政府建設局申請搬運84年間土石採取剩餘塊石
      ，其申請書明載「現場石量約4,050 立方公尺」（偵4806
      卷2 第118 頁），然本案被告將土石售予甲○○，約定之
      價金達200 萬元，按甲○○所述當時市價每立方公尺約20
      0 元計算，買賣之石量即約10,000立方公尺，事後甲○○
      採取之土石量經估算更達18,000立方公尺（參上揭苗栗縣
      政府會勘記錄），顯然均遠逾被告所自陳之剩餘塊石數量
      ，益證甲○○所指被告除允許其搬運堆置之土石外，亦知
      悉且同意其在上開土地另行挖採土石等情並非無據。基上
      說明，被告與甲○○有意圖為自己不法所有、在他人山坡
      地採取土石之犯意聯絡，2 人簽訂協議書後即由甲○○下
      手實施犯行之事實，亦可認定。
    (五)由上述各節參互佐證，足認被告首開自白與事實相符，且
      本案事證明確，被告明知上開土地為他人所有之山坡地，
      猶與甲○○基於犯意之聯絡，擅自將上開土地之土石售予
      甲○○，同意甲○○在上開土地從事採取土石之使用之犯
      行，洵堪認定。
二、對於被告辯解之判斷：
    (一)被告矢口否認上揭犯行，主要辯解為：1.伊曾於84年間在
      上開土地與林哲雄一起採取土石，後有未搬運走之剩餘土
      石堆置在上開土地上，本案伊僅將該批剩餘土石售予甲○○，並未同意甲○○另外開採土石。2.伊曾透過林哲雄向
      癸○○照會要在上開土地採伐林木、搬運剩餘土石，癸○○亦表同意。3.伊領有在上開土地採取土石之許可證，許
      可期間屆滿後有申請展期，主管機關未為准駁，且86年間
      主管機關撤銷該土石採取許可之公文未合法送達，故伊仍
      有權繼續採取土石。
    (二)惟查：
      1.被告曾於83年間，以丁○礦產企業社名義，與登記負責
        人為癸○○之燕泉發企業股份有限公司（下稱燕泉發公
        司）簽約，在上開土地合作採取土石，嗣燕泉發公司將
        該案轉交實際負責人為林哲雄之有理實業有限公司（下
        稱有理公司）承作，林哲雄在上開土地使用炸藥開採塊
        石，自土石採取許可期滿時起至甲○○僱工開採前，上
        開土地尚有開採剩餘之塊石堆積其上等情，固有被告提
        出之公證書1 件、塊石採取合作契約書2 件、土石採取
        許可證1 紙可證（偵4806卷2 第110 至113 頁），並為
        證人癸○○、林哲雄及同案被告甲○○於偵查中證、供
        述在案，足認應非虛妄（被告於審理中聲請傳喚證人彭
        昌正、林哲雄，其待證事實相同，自無傳喚之必要，併
        此敘明）。然本案甲○○除搬運被告所謂堆置之剩餘土
        石外，同時有在上開土地挖掘、採取土石之行為，且此
        一行為應在被告認知之範圍內，堪認被告亦同意甲○○
        為之，已如前述；況觀被告與甲○○簽立之協議書，有
        關欲裝運土石之堆置位置、範圍、特徵或實際數量、單
        價等足以佐證被告所稱「搬運剩餘土石」事實之契約條
        件，均付之闕如，卻又記載「數量超出應歸甲○○、丁○等人」、「裝運中途被阻止，按實數支付金額」、「
        若遭受為犯罰對方應共同負起完全責任，絕不拖累本件
        土地所有權人之權益」等顯現2 人對行為不法有所認識
        並設法預防之條款，豈能據為對被告有利之認定？故被
        告所辯僅同意甲○○搬運剩餘堆置土石云云，並非可採
        。
      2.證人林哲雄雖於偵查中證稱伊於91年間有打電話問癸○○能否處理炸下來的石頭，癸○○叫伊自己處理等語（
        偵4806卷2 第261 頁），惟癸○○於偵查中檢察官3 度
        訊問及本院審理時，均堅決否認有接到林哲雄或他人詢
        問可否在上開土地搬運土石之電話一事，並證稱：伊先
        生（即粘仲仁）過世後，僅於90年間有不詳之人來電說
        要買苗栗的山坡地之事，伊不知道土地在何處，答稱不
        知道，沒有再管，伊也沒有同意他人在上開土地採取土
        石等語（偵4806卷3 第21、22頁、本院卷第17頁），則
        被告辯稱搬運土石一事透過林哲雄徵得癸○○同意乙節
        ，已難採憑，即令屬實，癸○○僅係同意被告搬運土石
        ，被告與甲○○基於犯意之聯絡，在上開土地採取土石
        ，顯非癸○○可能同意之情況，自仍屬「擅自」使用他
        人山坡地之行為。而癸○○固於83年間擔任燕泉發公司
        之負責人，並就該公司與被告之丁○礦產企業社訂立之
        塊石合作採取契約書至臺灣新竹地方法院辦理公證，然
        其對此證稱：燕泉發公司是粘仲仁以伊名義登記，實際
        負責人不清楚，砂石業務都是粘仲仁處理，當時是粘仲
        仁要伊過去公證，只簽名，內容沒有看，剩下的都沒有
        管等語（本院卷第74頁），此可由證人林哲雄所證有理
        公司及燕泉發公司簽約過程獲得印證，且與現今社會中
        經商者以配偶名義設立公司，由自己或交他人實際經營
        之常情並無違背，更顯可想見，是亦尚難執上揭事實，
        推論癸○○必然瞭解被告曾在上開土地採取土石之情形
        ，進而動搖其前述證詞之可信度。
      3.被告經營之丁○礦產企業社曾領有苗栗縣政府所核發上
        開土地之土石採取許可證，其有效期間自83年10月21日
        起，至84年10月20日止之事實，固有前揭許可證附卷可
        憑（偵4806卷2 第112 頁），而就84年10間丁○礦產企
        業社有無依土石採取規則提出展期申請並獲主管機關准
        駁乙節，復因苗栗縣政府承辦人員之異動，及歷經數年
        和缺乏相關日期、文號、檔案等資料，復逾5 年之檔案
        保存期限，無從調閱查知（見苗栗縣政府93年9 月30日
        府建水字第0930103155號函，偵4806卷第69頁），應依
        有疑唯利被告原則，認定被告所述情節為真，然不論如
        何，土石採取規則業於92年3 月12日廢止，自此，有關
        土石採取之事務，應受92年2 月6 日公布施行之土石採
        取法規範，該法第47條第1 項明文規定：「本法施行前
        依土石採取規則取得土石採取許可證及土石採取場登記
        證者，應自本法施行之日起3 個月內，報請直轄市、縣
        （市）主管機關換發；屆期未辦理者，原證失其效力」
        ，被告既未於土石採取法施行之日起3 個月內報請苗栗
        縣政府換發土石採取許可證，依據上開規定，其原所持
        有之許可證，至遲於92年5 月間即已失效，自不能憑該
        許可證主張其92年10月以後之本件採取土石行為合法。
        從而，苗栗縣政府於86年間以平信寄出、撤銷丁○礦產
        企業社上揭土石採取許可證之函文，是否合法送達被告
        ，非本案之重點，於被告犯行之認定亦不生影響，自無
        進一步查證之必要。
三、論罪科刑之理由：
    (一)被告行為後，刑法及刑法施行法業於94年2 月2 日修正公
      布，並於95年7 月1 日施行（下稱新刑法，修正前刑法下
      稱舊刑法），參酌最高法院95年5 月23日刑事庭第8 次會
      議決議，新刑法第2 條第1 項之規定，係規範行為後法律
      變更所生新舊法律比較適用之準據法，於新刑法施行後，
      應適用新刑法第2 條第1 項之規定，為「從舊從輕」之比
      較，比較時應就罪刑有關之共犯、未遂犯、想像競合犯、
      牽連犯、連續犯、結合犯，以及累犯加重、自首減輕暨其
      他法定加減原因（如身分加減）與加減比例等一切情形，
      綜其全部罪刑之結果而為比較。本案與被告罪刑有關之法
      律變更部分，經比較新、舊刑法之規定，新刑法並未有利
      於被告（詳見附表），依新刑法第2 條第1 項前段規定，
      自應一體適用被告行為時之舊刑法。
    (二)被告未經主管機關許可，擅自在他人山坡地內採取土石，
      核其所為，係違反山坡地保育利用條例第10條、第9 條第
      4 款之規定，應依同條例第34條第1 項處罰。
    (三)山坡地保育利用條例第34條第1 項規定之擅自採取土石使
      用罪，其立法目的固重在山坡地自然生態景觀、涵養水源
      等水土保持處理與維護，及資源保育之有效利用，然其同
      時規範不得在他人山坡地內，擅自從事採取土石使用之犯
      行，本質上即為刑法第320 條第1 項竊盜罪之特別規定，
      自不應再論以竊盜罪名（最高法院92年度台非字第232 號
      判決意旨參照）。
    (四)被告與甲○○、壬○○、辛○○、丙○○、己○○、戊○○，以及受僱於甲○○、在上開土地剷除林木、挖採土石
      之不詳人士間，就上開犯行，有犯意之聯絡及行為之分擔
      ，應依舊刑法第28條論以共同正犯。
    (五)共犯甲○○前後20餘日僱工在上開土地採取土石之行為，
      係為供使用之同一目的所採取，顯係在同一犯山坡地保育
      利用條例第34條第1 項之罪之犯意下所為接續行為，僅侵
      害同一法益，應為接續犯，而僅論以1 罪。
    (六)審酌被告因貪圖一己之利益，罔顧土地所有權人之財產權
      利、附近居民之生命、財產安全及自然生態景觀之法益，
      在他人山坡地採取土石，犯後未能坦承犯行，惟本案實際
      開採、對前述法益造成直接危害之人為甲○○，被告僅係
      同意甲○○為之，期待分享販售土石之利潤，事後只取得
      30萬元，獲利並非鉅大，上開土地並已依法復舊，經檢查
      造林植生良好，此經證人乙○○於本院審理時證述無訛，
      並有現場照片22張可佐（偵4806卷3 第10、13、14、16至
      19頁），未對附近居民之安全及自然生態景觀造成難以回
      復之重大損害，再參酌被告之智識程度、品行、素行、生
      活狀況，及公訴人具體求刑有期徒刑6 月等一切情狀，量
      處如主文所示之刑，併依舊刑法第41條第1 項前段諭知易
      科罰金之折算標準。
    (七)警方查獲之挖土機3 台，雖分屬共犯丙○○、己○○、戊○○所有，且為供被告等人共犯前述犯行所使用之機具，
      惟尚非違禁物，山坡地保育利用條例第34條第5 項規定亦
      無「不問屬於犯人與否，沒收之」之義務沒收特別規定，
      自應回歸刑法第38條第1 項第2 款、第3 項之規定處理（
      司法院第45期司法業務研究會法律問題研討第6 則研討結
      論參照），本院審酌該等挖土機之價值甚高，用途並非僅
      止於犯罪，且為丙○○、己○○、戊○○等挖土機駕駛所
      必需之謀生工具，倘因其等一時誤蹈法網，除論罪科刑外
      ，更將挖土機沒收，形同剝奪其等之工作權，未免過苛，
      為符憲法上之比例原則，爰不予宣告沒收，併此敘明。
四、適用之法律：
    (一)刑事訴訟法第299 條第1 項前段。
    (二)山坡地保育利用條例第34條第1 項。
    (三)新刑法第2 條第1 項前段、第11條。
    (四)舊刑法第28條、第41條第1 項前段。
    (五)修正前罰金罰鍰提高標準條例第2 條。
    (六)現行法規所定貨幣單位折算新臺幣條例第2 條。
本案經檢察官石東超到庭執行職務。
中    華    民    國    95    年    9     月    19    日
                  刑事第一庭    審判長法  官  劉興浪
                                      法  官  顧正德
                                      法  官  羅貞元
以上正本證明與原本無異。
如不服本判決，應於判決送達後10日內向本院提出上訴狀（應抄
附繕本）。告訴人或被害人如對於本判決不服者，應具備理由請
求檢察官上訴，其上訴期間之計算係以檢察官收受判決正本之日
期為準。
                                      書記官  劉秋雯
中    華    民    國    95    年    9     月    26    日
附錄本判決論罪科刑法條：
山坡地保育利用條例第9 條、第10條、第34條
山坡地保育利用條例第9條
在山坡地為下列經營或使用，其土地之經營人、使用人或所有人
，於其經營或使用範圍內，應實施水土保持之處理與維護︰
一  宜農、牧地之經營或使用。
二  宜林地之經營、使用或採伐。
三  水庫或道路之修建或養護。
四  探礦、採礦、採取土石、堆積土石或設置有關附屬設施。
五  建築用地之開發。
六  公園、森林遊樂區、遊憩用地、運動場地或軍事訓練場之開
發或經營
    。
七  墳墓用地之開發或經營。
八  廢棄物之處理。
九  其他山坡地之開發或利用。
山坡地保育利用條例第10條
在公有或他人山坡地內，不得擅自墾殖、占用或從事前條第 1 款
至第 9 款之開發、經營或使用。
山坡地保育利用條例第34條
違反第 10 條規定者，處 6 月以上 5 年以下有期徒刑，得併科
新台幣 60 萬元以下罰金。
前項情形致釀成災害者，加重其刑至二分之一；因而致人於死者
，處5 年以上12年以下有期徒刑，得併科新台幣1 百萬元以下罰
金；致重傷者，處3 年以上10年以下有期徒刑，得併科新台幣80
萬元以下罰金。
因過失犯第 1 項之罪致釀成災害者，處 1 年以下有期徒刑，得
併科新台幣60 萬元以下罰金。
第 1 項未遂犯罰之。
犯本條之罪者，其墾殖物、工作物、施工材料及所使用之機具沒
收之。
附表：
┌───────┬──────────┬──────────┬───────┐
│比較法條      │舊刑法              │新刑法              │比較結果      │
│              │                    │                    │              │
├───────┼──────────┼──────────┼───────┤
│刑法第28條    │2人以上共同實施犯罪 │2人以上共同實行犯罪 │僅「實施」修正│
│              │之行為者，皆為正犯  │之行為者，皆為正犯  │為「實行」，不│
│              │                    │                    │生有利或不利於│
│              │                    │                    │被告之情形    │
├───────┼──────────┼──────────┼───────┤
│刑法第41條第1 │併參照修正前罰金罰鍰│如易科罰金，以新臺幣│舊刑法較有利於│
│項前段        │提高標準條例第2 條規│1,000 元、2,000 元或│被告          │
│              │定，如易科罰金，以銀│3,000 元折算1 日    │              │
│              │元100 元即新臺幣300 │                    │              │
│              │元以上、銀元300 元即│                    │              │
│              │新臺幣900 元以下折算│                    │              │
│              │1 日                │                    │              │
├───────┴──────────┴──────────┴───────┤
│綜合比較結果：                                                            │
│有關共犯及易科罰金之折算標準，新刑法之規定均未有利於被告，故本案應依新刑法│
│第2 條第1 項前段，一體適用被告行為時之舊刑法                              │
└─────────────────────────────────────┘


司法院資訊處製作；財團法人民間司法改革基金會備份。
